臺灣臺中地方法院行政訴訟判決
110年度交字第484號
原      告  鄭惟澤  
被      告  臺中市交通事件裁決處
                      設臺中市○○區○○○路00號
代  表  人  黃士哲    住同上
訴訟代理人  黃曉妍律師
上列當事人間交通裁決事件，原告不服被告民國110年11月4日中
市裁字第68-GU0000000號裁決書，提起行政訴訟，本院判決如下
：
    主  文
原告之訴駁回。
訴訟費用新臺幣參佰元由原告負擔。
    事實及理由
一、程序事項：按行政訴訟法第237 條之7 規定，交通裁決事件
    之裁判，得不經言詞辯論為之。本件屬交通裁決事件，依兩
    造所述各節及卷內資料其事證已臻明確，本院認無經言詞辯
    論之必要，爰不經言詞辯論而為判決。
二、事實概要：原告民國110年9月29日16時44分許，駕駛號牌MK
    X-1357號普重機車(下稱系爭車輛），行經臺中市大里區國
    光路二段與德芳路二段，因「闖紅燈(迴轉)」之違規行為，
    經臺中市政府警察局霧峰分局（下稱舉發機關）員警認定原
    告違反道路交通管理處罰條例第53條第1項之規定，當場對
    原告掣開第GU0000000號舉發違反道路交通管理事件通知單
    。被告續於110年11月12日以中市裁字第68-GU0000000號裁
    決書（下稱原處分），依道路交通管理處罰條例第53條第1
    項、第63條第1項第3款、第60條第1項及「違反道路交通管
    理事件統一裁罰基準表」之規定，按期限內到案之基準，裁
    處原告第1階段罰鍰新臺幣（下同）1,800元並記違規點數3
    點。
三、原告主張略以：原告依當時內側車道有左轉車輛通行，原告
    車在旁待轉，待紅燈時兩方向車輛皆停駛，斑馬線上空無一
    人，當時迴轉時機是安全的，路口也沒有禁止迴轉標示，法
    律也沒有禁止機車迴轉，所以當時迴轉難謂不適當等語，並
    聲明：原處分撤銷，訴訟費用由被告負擔。
四、被告答辯則以：
  ㈠本件應適用之法律依據為道路交通管理處罰條例第53條第1項
    、第63條第1項第3款、道路交通標誌標線號誌設置規則第20
    6條、行政罰法第7條第1項等規定。
  ㈡案經轉據舉發機關110年10月12日中市警霧分交字第11000399
    51號函復說明及員警答辯報告表略以：「查本分局員警於11
    0年9月29日16時44分在本市○○區○○路○○○路○○○○○○○○○○○○號
    誌管制之交岔路口闖越紅燈迴轉，遂上前鳴笛攔查，爰依『
    道交條例』第53條第1項予以舉發在案。…案經重新檢視舉發
    員警蒐證影像及參酌其答辯報告表，旨揭重型機車闖越紅燈
    迴轉，核違規行為屬實，本分局員警依法舉發尚無違誤」及
    警員於110年9月29日16時46分許，於臺中市大里區國光路二
    段與德芳路二段口，親眼目睹普重機車MKX-1357號於紅燈號
    誌時，由德芳路二段口違規迴轉，違規事實明確，故警員於
    違規人違規後請其停車並依『道交條例』第53條第1項依規定
    對駕駛人舉發」。
  ㈢次查舉發機關檢附之採證光碟，確認員警密錄器畫面時間202
    1/09/29 16：46：04時至16：47：29時員警站在臺中市大里
    區德芳路二段往西方向過國光路二段口，原告(背後背FOODP
    ANDA保溫袋)於對向車道沿著德芳路二段往東方向行駛至國
    光路二段口，遇德芳路二段往東方向號誌的顯示為圓形紅燈
    時，逕自迴轉朝員警方向駛來，員警見狀立即上前攔查。
　㈣原告主張被告認不足採。蓋因原告騎乘機車沿著臺中市德芳
    路二段往東方向行駛至國光路二段口，遇德芳路二段往東方
    向號誌的顯示為圓形紅燈時，逕自迴轉，審酌該違規地點已
    設置機慢車兩段左轉標誌，且內側車道禁行機車，內側車道
    亦設置左轉專用車道，綜合當地標誌標線號誌設置情形，該
    當汽車左轉時，即應於路口號誌顯示左轉保護時相始得左轉
    ，而機車待左轉，則需於號誌顯示綠燈時，直行至機慢車待
    轉區，於其左轉方向之號誌綠燈允許直行時，再兩段式左轉
    ，始符合規範，故機車於號誌為圓形紅燈時迴轉，即該當「
    道交條例」53條第1項闖紅燈之要件，原告主張自不足採等
    語，並聲明：原告之訴駁回，訴訟費用由原告負擔。
五、本院之判斷：
  ㈠按「汽車行駛至交岔路口，其行進、轉彎，應依下列規定：
    一、應遵守燈光號誌或交通指揮人員之指揮，遇有交通指揮
    人員指揮與燈光號誌並用時，以交通指揮人員之指揮為準。
    」、「汽車駕駛人，行經有燈光號誌管制之交岔路口闖紅燈
    者，處新臺幣1千8百元以上5千4百元以下罰鍰。」、「汽車
    駕駛人有下列各款所列條款之一者，除依原條款處罰鍰外，
    並予記點：三、有……第53條……情形之一者，各記違規點數3
    點。」道路交通安全規則第102條第1項第1款、道路交通管
    理處罰條例第53條第1項及第63條第1項第3款分別定有明文
    。又依違反道路交通管理事件統一裁罰基準表之規定，機車
    駕駛人，行經有燈光號誌管制之交岔路口闖紅燈，期限內繳
    納或到案聽候裁決者，統一裁罰基準1,800元，記違規點數3
    點。
  ㈡查本件如事實概要所述之情事，有舉發機關第GU0000000號
    舉發違反道路交通管理事件通知單、舉發機關110年10月12
    日中市警霧分交字第1100039951號函、交通違規事件答辯報
    告表、照片黏貼紀錄表、原處分、送達證書、違規資料查詢
    、駕駛人基本資料查詢、採證光碟等資料附卷可稽（見本院
    卷第87、93-103、109-117頁），堪信為真實。
  ㈢經查，本院勘驗調查舉發機關提供之採證光碟，製成勘驗筆
    錄附卷為證（見本院卷第121頁），勘驗結果為：員警密錄
    器畫面時間2021/09/29 16：46：04時至16：47：29時員警
    站在臺中市大里區德芳路二段往西方向過國光路二段口，原
    告騎乘機車(背後背FOODPANDA保溫袋)於對向車道沿著德芳
    路二段往東方向行駛至國光路二段口，遇德芳路二段往東方
    向號誌的顯示為圓形紅燈時迴轉，朝員警方向駛來，員警見
    狀立即上前攔查。
  ㈣依上開勘驗結果可知，原告騎乘機車沿德芳路二段往東方向
    行駛至國光路二段口，於德芳路二段口號誌顯示為紅燈時迴
    轉，遭執勤員警當場攔查等情。按「行車管制號誌各燈號顯
    示之意義如左：五、圓形紅燈：（一）車輛面對圓形紅燈表
    示禁止通行，不得超越停止線或進入路口。」，為道路交通
    標誌標線號誌設置規則第206條第5款第1目所明定。查依卷
    附舉發機關110年10月12日中市警霧分交字第1100039951號
    函檢附員警密錄器擷圖所示（見本院卷第99-103頁）可知，
    該路口為德芳路二段與國光路二段之交會處，於路口醒目位
    置均已設置有燈光號誌，以管制德芳路二段或國光路二段之
    行車得否進入相交道路，參照交通部62年7月14日交路字第1
    2815號函釋有關交岔路口自何處算起：「未設置號誌燈者，
    自四個轉角處起算。設有號誌燈者，自燈柱起算。劃有停止
    標線，自停止標線起算」，可知上開路口範圍之界定，自停
    止標線或燈柱起算，本件原告所有系爭車輛既沿德芳路二段
    行進入路口迴轉，自應受其德芳路二段行向號誌之管制，而
    當時原告卻於面對紅燈之狀態下，仍逕予前行進入路口並迴
    轉，原告闖紅燈之事實，至為明確。員警判定原告闖紅燈迴
    轉，並非無稽。故原告所辯，應不足採。
六、綜上所述，原告違規事證明確，被告依法所為原處分並無違
    誤，原告訴請撤銷，為無理由，應予駁回。
七、本件第一審裁判費為300 元，應由原告負擔，爰確定第一審
    訴訟費用額如主文第2 項所示。
據上論結，本件原告之訴為無理由，依行政訴訟法第237 條之7
、第98條第1 項前段、第237 條之8 第1 項，判決如主文。
中　　華　　民　　國　　111 　年　　7 　　月　　19　　日
　　　　　　　　　行政訴訟庭　法　官　楊萬益
以上正本證明與原本無異。
如不服本判決，應於判決送達後20日內，向本院提出上訴狀並表
明上訴理由（原判決所違背之法令及其具體內容或依訴訟資料可
認為原判決有違背法令之具體事實），其未表明上訴理由者，應
於提出上訴後20日內向本院補提理由書（上訴狀及上訴理由書均
須按他造人數附繕本，如未按期補提上理由書，則逕予駁回上訴
），並應繳納上訴裁判費新臺幣750元。
中　　華　　民　　國　　111 　年　　7 　　月　　19　　日
　　　　　　　　　　　　　　　書記官　林柏名